# 控股股东为上市公司提供财务资助

提问人：Mandyzmm 时间：2016-04-11 10:36:52
最近发现控股股东为上市公司提供财务资助的公告太多了，为什么会出现控股股东为上市公司提供财务资助呢？实际中企业都是如何做账的？有什么目的？审计人员需要防范哪些问题呢？

回答人：chenyiwei
控股股东向上市公司提供财务支持也是关联交易的一种形式。除了执行一般的企业从外部借款的审计程序以外，应针对其关联交易的特殊性，重点关注交易公允性，判断其中是否存在应确认为资本公积的权益性交易，即控股股东对上市公司的资本性投入，防范利用财务资助操纵上市公司业绩的风险。可参考《瑞华研究 2010 ～ 2014 汇编》之“问题4-1-10（母子公司之间的无息或低息贷款在双方各自个别财务报表中的处理）”。